【裁判字號】    92,台上,1882
【裁判日期】    920410
【裁判案由】    妨害自由
【裁判全文】
最高法院刑事判決                              九十二年度台上字第一八八二號
    上  訴  人  甲○○
右上訴人因妨害自由案件，不服台灣高等法院高雄分院中華民國九十二年一月二十二
日第二審更審判決（九十一年度上更(一)字第三八九號，起訴案號：台灣屏東地方法院
檢察署八十八年度偵字第六三五一號），提起上訴，本院判決如左：
    主  文
上訴駁回。
    理  由
按刑事訴訟法第三百七十七條規定，上訴於第三審法院，非以判決違背法令為理由，
不得為之。是提起第三審上訴，應以原判決違背法令為理由，係屬法定要件。如果上
訴理由狀並未依據卷內訴訟資料，具體指摘原判決不適用何種法則或如何適用不當，
或所指摘原判決違法情事，顯與法律規定得為第三審上訴理由之違法情形，不相適合
時，均應認其上訴為違背法律上之程式，予以駁回。本件原判決維持第一審論處上訴
人甲○○教唆他人以非法方法，剝奪人之行動自由未遂罪刑之判決，駁回其在第二審
之上訴，已詳認定犯罪事實之依據及憑以認定之理由，並對上訴人否認犯罪之辯詞
，如何不足採信，均已依據卷內資料予以指駁及說明，從形式上觀察，原判決並無違
背法令情形。上訴意旨謂：上訴人曾受被害人李明堂公然毆打侮辱，復未前來處理，
關心上訴人者聽聞後，當有可能主動找被害人理論，並非一定由上訴人教唆，才會往
找被害人，而找人盤問或理論，亦不一定會使用強押上車妨害行動自由方式，本件不
詳姓名男子欲強押被害人上車，委與上訴人無關等語，係就原判決已詳為論斷與說明
之事項，再事爭執，殊非適法之第三審上訴理由。又上訴人所犯刑法第三百零二條第
三項第一項之罪，其法定本刑為五年以下有期徒刑、拘役或三千元以下罰金，原判決
維持第一審處拘役三十日之判決，依修正後刑法第四十一條第一項前段規定，如因身
體、教育、職業、家庭之關係或其他正當事由，執行顯有困難者，固得以一百元以上
三百元以下折算一日易科罰金，但確因不執行所宣告之刑，難收矯正之效，或難以維
持法秩序者，不在此限。原判決理由四末尾明：「本件手段甚具危險性，確因不執
行所宣告之刑，難收矯正之效，亦難以維持法秩序，乃不諭知易科罰金」，顯已明
不諭知易科罰金之理由，上訴指摘未為明，洵有誤會。此外，上訴人徒憑己意，對
原審職權之適法行使及原判決理由已詳為論斷之事項，任意爭辯，顯與法定上訴第三
審之形式要件不符，其上訴違背法律上之程式，應予駁回。
據上論結，應依刑事訴訟法第三百九十五條前段，判決如主文。
中      華      民      國    九十二    年      四      月      十      日
                              最高法院刑事第五庭
                                  審判長法官  謝  家  鶴
                                        法官  洪  文  章
                                        法官  花  滿  堂
                                        法官  陳  世  淙
                                        法官  洪  佳  濱
      右正本證明與原本無異
                                              書  記  官
中      華      民      國    九十二    年      四      月    二十三    日


司法院資訊處製作；財團法人民間司法改革基金會備份。
